臺灣臺北地方法院刑事判決　　　　　　　93年度訴字第1428號
公　訴　人　臺灣臺北地方法院檢察署檢察官
被　　　告　甲○○
上列被告因毒品危害防制條例案件，經檢察官提起公訴（93年度
毒偵字第1822號）及移送併辦（93年度毒偵字第2144號），被告
於本院於準備程序中，先就被訴事實為有罪之陳述，經本院告以
簡式審判之旨，並聽取當事人之意見後，裁定行簡式審判程序後
，判決如下：
    主    文
甲○○連續施用第一級毒品，累犯，處有期徒刑壹年。扣案之第
一級毒品海洛因參包（合計淨重零點零伍公克）及第二級毒品安
非他命壹包（驗餘淨重零點伍陸公克），均沒收銷燬之；毒品吸
食器一組，沒收之。
    事    實
一、甲○○前因施用第二級毒品安非他命案件，經依本院八十八
    年度毒聲字第一０九五號裁定送勒戒處所觀察、勒戒後，因
    無繼續施用毒品之傾向，由台灣台北地方法院檢察署檢察官
    於民國八十八年九月六日以八十八年度毒偵緝字第二八號為
    不起訴處分確定；復因施用第二級毒品安非他命案件，經依
    本院八十八年度毒聲字第二四五九號裁定令入戒治處所施以
    強制戒治一年，後經戒治所評定合格，認無繼續戒治之必要
    ，而經本院以八十九年度毒聲字第六一六號裁定停止戒治，
    所餘戒治期間，付保護管束，並於八十九年十日一日交付保
    護管束期滿未經撤銷，刑事責任部分則經本院簡易庭於八十
    九年三月三十日以八十八年度北簡字第二六一六號判處有期
    徒刑五月確定，於九十年四月五日執行完畢；又因施用第二
    級毒品案件，經依本院八十九年度毒聲字第三０七五號裁定
    令入戒治處所施以強制戒治一年，後經戒治所評定合格，認
    無繼續戒治之必要，而經本院九十一年度毒聲字第三九九號
    裁定停止戒治，所餘戒治期間，付保護管束，並於九十一年
    七日二日交付保護管束期滿未經撤銷，刑事責任部分經本院
    於九十年三月九日以九十年度易字第二一號判決判處有期徒
    刑六月確定，於九十二年二月九日執行完畢。詎仍不知悔改
    , 基於施用第一級毒品海洛因及第二級毒品安非他命之概括
    犯意，自九十三年六月二十日上午十時為警採尿前回溯二十
    六小時內（應扣除為警查獲後至採尿前之期間）之某時起，
    至九十三年十二月底止，在臺灣地區不詳地點，以將海洛因
    及安非他命一同放入玻璃球內，以火燒烤產生煙霧再加以吸
    食之方式，連續多次施用第一級毒品海洛因及第二級毒品安
    非他命，嗣於同年月二十日上午六時二十分許，在其住處為
    警查獲，並扣得其所持有供施用之第一級毒品海洛因二小包
    （淨重0.02公克、空包裝重0.64公克）及其所有供施用毒品
    之用之吸食器一組；又於同年七月七日下午五時四十分許在
    臺北市○○區○○街二二七號前為警查獲，並扣得海洛因一
    小包（淨重0.03公克，空包裝重0.18公克）及安非他命一小
    包（驗餘淨重0.56公克）。甲○○復承前之概括犯意，自九
    十四年一月起至同年三月十七日止，在其兄位於臺北縣秀朗
    路之住處及其他不詳之地點，以將安非他命放置於玻璃球內
    ，以火燒烤產生煙霧加以吸食，及將海洛因稀釋放置於注射
    針筒內，施打於身上之方式，連續多次施用第一級毒品海洛
    因及第二級毒品安非他命，嗣於九十四年三月十八日為警查
    獲。
二、案經臺北市政府警察局大安分局及信義分局報告臺灣臺北地
    方法院檢察署檢察官偵查起訴及移送併辦。
    理  由
一、訊據被告甲○○對於上開事實均坦承不諱（見本院九十四年
    三月二十八日審判筆錄第二頁），且被告於九十三年六月二
    十日上午十時及同年七月七日下午五時四十分許為警查獲後
    經警採集其尿液送請臺灣尖端先進生技醫藥股份有限公司以
    EIA酵素免疫分析法初步檢驗，並以GC/MS氣相層析質譜儀法
    確認檢驗結果，均呈嗎啡及甲基安非他命陽性反應，有臺灣
    尖端先進生技醫藥股份有限公司九十三年六月三十日及同年
    七月二十二日濫用藥物尿液檢驗報告在卷可參（見臺灣臺北
    地方法院檢察署九十三年度毒偵字第一八二二號卷第二頁及
    九十三年度毒偵字第二一四四號卷第二頁）。又被告於九十
    三年六月二十日在其住處為警查獲之白色粉末二小包經送法
    務部調查局鑑定結果，確含第一級毒品海洛因成份（淨重
    0.02 公克，包裝重0.64公克），有法務部調查局93年9月20
    日調科壹字第020006641號鑑定通知書一紙可參（見臺灣臺
    北地方法院檢察署93年度毒偵字第1822號卷第55頁）；於同
    年七月七日下午五時四十分許在臺北市○○區○○街二二七
    號前為警查獲之白粉一包及透明晶體一包送法務部調局及臺
    北市政府警察局鑑定之結果，分別含有海洛因成分（淨重
    0.03公克，空包裝重0.18公克）及甲基安非他命成分（驗餘
    淨重0.56公克），有法務部調查局九十三年十一月五日調科
    壹字第020006739號鑑定通知書一紙及臺北市政府警察局九
    十三年十月二十七日北市鑑毒字第三八一號鑑驗通知書可稽
    （見臺灣臺北地方法院檢察署93年度毒偵字第二一四四號卷
    第四十七、四十八頁），此外，復有被告所有供施用毒品之
    用之吸食器一組扣案可佐，堪認被告於本院審理中出於任意
    性之自白與事實相符。再被告前因施用第二級毒品安非他命
    案件，經依本院八十八年度毒聲字第一０九五號裁定送勒戒
    處所觀察、勒戒後，因無繼續施用毒品之傾向，由臺灣台北
    地方法院檢察署檢察官於八十八年九月六日以八十八年度毒
    偵緝字第二八號為不起訴處分確定；復因施用第二級毒品安
    非他命案件，經依本院八十八年度毒聲字第二四五九號裁定
    令入戒治處所施以強制戒治一年，後經戒治所評定合格，認
    無繼續戒治之必要，而經本院以八十九年度毒聲字第六一六
    號裁定停止戒治，所餘戒治期間，付保護管束，並於八十九
    年十日一日交付保護管束期滿未經撤銷；又因施用第二級毒
    品案件，經依本院八十九年度毒聲字第三０七五號裁定令入
    戒治處所施以強制戒治一年，後經戒治所評定合格，認無繼
    續戒治之必要，而經本院九十一年度毒聲字第三九九裁定停
    止戒治，所餘戒治期間，付保護管束，並於九十一年七日二
    日交付保護管束期滿未經撤銷，有臺灣高等法院被告全國前
    案紀錄表在卷足憑，被告受強制戒治處分執行完畢後五年內
    再犯毒品危害防制條例第十條第一項、第二項之罪，事證明
    確，被告施用第一、二級毒品犯行堪以認定，應予依法論科
    。
二、按海洛因、安非他命分別係屬毒品危害防制條例第二條第二
    項第一、二款所規定之第一、二級毒品，是核被告所為，係
    犯毒品危害防制條例第十條第一項、第二項之施用第一級、
    第二級毒品罪。被告持有海洛因、安非他命之低度行為，應
    分別為施用海洛因、安非他命之高度行為所吸收，不另論罪
    。被告先後多次施用第一、二級毒品之犯行，均各時間緊接
    、方法相同、觸犯構成要件相同之罪名，顯係基於概括犯意
    反覆為之，均應依連續犯之規定各論以一罪，並各加重其刑
    。被告前揭連續多次將海洛因及安非他命混合在一起施用之
    犯行，係一行為觸犯數罪名，為想像競合犯，應從一重之連
    續施用第一級毒品罪論處。又被告自九十四年一月起至同年
    三月十七日止之施用毒品犯行，雖係將海洛因和安非他命分
    開施用，但此部分施用第一級毒品和施用第二級毒品之犯行
    ，已分別與之前之施用第一級毒品及施用第二級毒品之行為
    ，構成連續犯，故仍屬一連續行為觸犯二罪名，附此敘明。
    至起訴書雖認被告所犯上開二罪間，罪名互殊，犯意各別，
    應予分論併罰，惟被告在本院審理時供述九十三年十二月底
    前係將海洛因、安非他命混合一起施用，且遍查全卷並無其
    他積極證據足認被告此部分之陳述有如何不實之處，尚難認
    此部分係屬數行為而構成數罪，公訴人並已於本院審理時當
    庭更正為想像競合犯。再公訴人雖僅就被告於九十三年六月
    二十日上午十時許為警採尿前回溯二十六小時、九十六小時
    內某時施用第一級毒品海洛因、第二級毒品安非他命之犯行
    予以起訴，而未論及事實欄所述之其餘犯行，然其餘部分之
    犯行與前開已起訴部分有連續犯之裁判上一罪關係，本院自
    得併予審理。另被告有如事實欄所載之前科，此有臺灣高等
    法院被告全國前案紀錄表在卷可稽，其於有期徒刑執行完畢
    後，五年內再犯本件最重本刑為有期徒刑以上之罪之案件，
    為累犯，應依刑法第四十七條之規定，加重其刑。爰審酌被
    告前已多次因施用毒品案件而送觀察勒戒及強制戒治並負刑
    責，惟仍不知戒除施用毒品之惡習而再犯，戕害自己身心健
    康甚鉅，惟犯罪後尚能坦承犯行，態度良好，及其犯罪之動
    機、目的、手段、對社會造成之危害等一切情狀，量處如主
    文所示之刑。扣案之第一級毒品海洛因共三小包（合計淨重
    共0.05公克）、第二級毒品安非他命一包（驗餘淨重0.56
    公克），為查獲之毒品，應依毒品危害防制條例第十八條第
     一項規定沒收銷燬之。扣案之毒品吸食器一組，係供施用
    前揭毒品所用之物，且屬被告所有，業據被告供承在卷，應
    依刑法第三十八條第一項第二款之規定，併予宣告沒收。至
    九十三年七月七日為警查獲扣案之注射針筒一支，被告否認
    為其所有，卷內亦無證據證明係被告所有供犯罪所用之物，
    且非違禁物，爰不另為沒收之諭知，併此敘明。
據上論斷，應依刑事訴訟法第二百七十三條之一第一項、第二
百九十九條第一項前段，毒品危害防制條例第十條第一項、第二
項、第十八條第一項前段，刑法第十一條前段、第五十六條、第
五十五條、第四十七條、第三十八條第一項第二款，判決如主文
。
本案經檢察官李傳侯到庭執行職務
中　　華　　民　　國　　94　　年　　4 　　月　　19　　日
                        刑事第五庭  法 官  李宜娟
以上正本證明與原本無異。
如不服本判決，應於判決送達後10日內向本院提出上訴狀。
                                    書記官  游秀珠
中　　華　　民　　國　　94　　年　　4 　　月　　25　　日
附錄本案論罪科刑條文：
毒品危害防制條例第十條
施用第一級毒品者，處六月以上五年以下有期徒刑。
施用第二級毒品者，處三年以下有期徒刑。
